【裁判字號】    92,台上,3521
【裁判日期】    920626
【裁判案由】    違反著作權法
【裁判全文】
最高法院刑事判決                              九十二年度台上字第三五二一號
    上  訴  人  乙○○
                甲○○
    共      同
    選任辯護人  陳呈雲律師
右上訴人等因違反著作權法案件，不服台灣高等法院台中分院中華民國九十二年三月
十三日第二審判決（九十一年度上訴字第一七七九號，起訴案號：台灣台中地方法院
檢察署九十年度偵字第一四六九一號），提起上訴，本院判決如左：
    主  文
上訴駁回。
    理  由
按刑事訴訟法第三百七十七條規定：上訴於第三審法院，非以判決違背法令為理由，
不得為之。是提起第三審上訴，應以原判決違背法令為理由，係屬法定要件。且必須
依據卷內資料為具體之指摘，並足據以辨認原判決已具備違背法令之形式，始屬相當
。本件原判決事實一部分，依憑上訴人甲○○就其如何由案外人「阿輝」提供其在不
詳地點，壓（重）製侵害如原判決附表一、二所示之公司享有著作財產權之盜版音樂
光碟片，交由甲○○負責在承租之鐵皮屋內包裝，及依「阿輝」之指示，將包裝完成
之盜版音樂光碟片，載送交付向「阿輝」價購盜版音樂光碟片之不特定人，並向該等
購買人收取貨款，而銷售所得貨款先由甲○○每片抽取新台幣︵下同︶一．五元，其
餘銷售所得貨款再由甲○○轉交「阿輝」取得。復由甲○○以每月三萬元之代價，僱
用已判決確定共同被告蘇家和在上開鐵皮屋內，負責操作包裝機，包裝盜版音樂光碟
片；以每月三萬元之代價，僱用已判決確定共同被告林春強在上開鐵皮屋內，負責黏
貼盜版音樂光碟片之標籤；以每月二萬五千元之代價，僱用已判決確定共同被告林美
滿在上開鐵皮屋內，負責將盜版音樂光碟片裝箱；以每月二萬五千元之代價，僱用上
訴人乙○○負責駕駛伊所有上開自用小貨車，將「阿輝」交寄至不詳貨運行之已壓（
重）製完成之盜版音樂光碟片，載運回上開鐵皮屋內，交由蘇家和、林春強及林美滿
等三人包裝，並將該三人包裝完成之盜版音樂光碟片，載送交付不特定之購買者，並
向該等購買人收取貨款，攜回轉交甲○○，其等平均每日包裝及載送交付之盜版音樂
光碟片約五、六千片，直至為警查獲時止，共計約已包裝及載送交付不特定人三十餘
萬片盜版音樂光碟片之事實，業據甲○○坦承不諱，核與同案共同被告蘇家和、林春
強、林春滿及乙○○等人所供情節相符。而乙○○對其以每月二萬五千元之薪資，受
甲○○僱用，負責駕駛上開自用小貨車，將案外人「阿輝」交寄至不詳貨運行之已壓
（重）製完成之盜版音樂光碟片，載運回上開鐵皮屋內，交由蘇家和、林春強及林美
滿等三人包裝，並將該三人包裝完成之盜版音樂光碟片，載送交付不特定人，並向該
等購買人收取貨款，攜回轉交甲○○之事實，亦坦承不諱，核與甲○○所供相符。並
經告訴代理人李正興、張昌政分別指述甚詳，復有搜索扣押筆錄、公司執照、營利事
業登記證、正版音樂光碟片封面在卷可稽，且有進出貨單據一批、如原判決附表一、
二所示之盜版音樂光碟片一萬五千六百四十二片、盜版音樂光碟片外標十一箱、包裝
用撕帶四十二綑、包裝用收縮膜七十五綑、音樂光碟片殼底盤十四萬八千四百個、音
樂光碟片殼十四萬五千六百個、包裝機三台，及現金四十七萬九千九百元扣案可資佐
證。原判決事實二至四部分，並分據甲○○、乙○○供認不諱，復有如原判決所載之
物品扣案可供佐證等證據資料，認定上訴人等有如原判決事實欄所載共同以明知為侵
害著作權之物而意圖營利而交付之方法，侵害他人之著作權為常業犯行︵甲○○係累
犯︶，因而撤銷第一審此部分之判決，改判仍分別論處上訴人等罪刑，已於理由內詳
細敘述其所憑之證據及認定之理由。從形式上觀察，原判決並無違背法令情形存在。
再原判決就甲○○關於原判決事實一所示之犯行與綽號「阿輝」之成年男子間，自民
國九十年七月三日僱用乙○○之日起與乙○○間，有犯意之聯絡及行為之分擔，為共
同正犯，於理由內詳加論述，並無違法之處。上訴意旨置原判決理由已明白論斷之事
項於不顧，對原審採證認事之職權行使，為事實上之爭執，漫指原判決有不適用法則
或適用不當之違法，核與前揭得為第三審上訴理由之法定要件不相適合。至於是否宣
告緩刑，除應具備刑法第七十四條所定條件外，並須有可認為以暫不執行刑罰為適當
之情形，始得為之，原屬事實審法院依職權自由裁量之事項，不得以原審未宣告緩刑
指為違背法令。乙○○上訴意旨執此指摘，亦非適法之第三審上訴理由。依前揭說明
，其等上訴為違背法律上之程式，應予駁回。
據上論結，應依刑事訴訟法第三百九十五條前段，判決如主文。
中      華      民      國    九十二    年      六      月    二十六    日
                              最高法院刑事第二庭
                                  審判長法官  陳  錫  奎
                                        法官  洪  清  江
                                        法官  李  伯  道
                                        法官  陳  世  淙
                                        法官  洪  佳  濱
      右正本證明與原本無異
                                              書  記  官
中      華      民      國    九十二    年      七      月      二      日


司法院資訊處製作；財團法人民間司法改革基金會備份。
